【裁判字號】    94,訴,225
【裁判日期】    950227
【裁判案由】    違反槍砲彈藥刀械管制條例等
【裁判全文】
臺灣宜蘭地方法院刑事判決               94年度訴字第225號
    公  訴  人  臺灣宜蘭地方法院檢察署檢察官
    被      告  甲○○
                        （現在臺灣宜蘭監獄另案執行中）
    指定辯護人  本院公設辯護人乙○○
上列被告因違反槍砲彈藥刀械管制條例等案件，經檢察官提起公
訴（九十四年度偵字第九一０號），本院判決如下：
    主  文
甲○○指揮犯罪組織，處有期徒刑貳年，並應於刑之執行完畢或
赦免後，令入勞動場所，強制工作年；又共同未經許可持有手
槍，處有期徒刑伍年貳月，併科罰金新臺幣玖萬元，罰金如易服
勞役，以新臺幣玖佰元即銀元佰元折算壹日。扣案捷克ＣＺ廠
製七五型口徑九釐米制式半自動手槍（含彈匣；槍枝管制號碼0
000000000）壹支及子彈拾顆，均沒收之；又共同以加
害生命、身體、財產之事，恐嚇他人致生危害於安全，處有期徒
刑伍月；又共同未經許可持有手槍，處有期徒刑伍年貳月，併科
罰金新臺幣玖萬元，罰金如易服勞役，以新臺幣玖佰元即銀元
佰元折算壹日。扣案美國ＢＥＲＥＴＴＡ廠製９２ＦＳ型口徑九
釐米之制式半自動手槍（含彈匣；槍枝管制號碼0000000
000）壹支沒收之；又未經許可寄藏手槍，處有期徒刑伍年貳
月，併科罰金新臺幣玖萬元，罰金如易服勞役，以新臺幣玖佰元
即銀元佰元折算壹日。扣案捷克ＣＺ廠製七五ＣＯＭＰＺＣＴ
型口徑九釐米之制式半自動手槍（含彈匣；槍枝管制號碼000
0000000）壹支沒收之；又共同以加害生命、身體、財產
之事，恐嚇他人致生危害於安全，處有期徒刑伍月；又行使偽造
私文書，足以生損害於公眾及他人，處有期徒刑肆月。偽造之「
余進良」護照壹本及護照申請書上「余進良」簽名壹枚，均沒收
之。應執行有期徒刑拾陸年拾月，併科罰金新臺幣貳拾壹萬元，
罰金如易服勞役，以罰金總額與陸個月之日數比例折算，並應於
刑之執行完畢或赦免後，令入勞動場所，強制工作年。扣案捷
克ＣＺ廠製七五型口徑九釐米制式半自動手槍（含彈匣；槍枝管
制號碼0000000000）壹支、美國ＢＥＲＥＴＴＡ廠製
９２ＦＳ型口徑九釐米之制式半自動手槍（含彈匣；槍枝管制號
碼0000000000）壹支、捷克ＣＺ廠製七五ＣＯＭＰＺ
ＣＴ型口徑九釐米之制式半自動手槍（含彈匣；槍枝管制號碼0
000000000）壹支、子彈拾顆、偽造之「余進良」護照
壹本及護照申請書上「余進良」簽名壹枚，均沒收之。
    事  實
一、天道盟太陽會（下稱太陽會），為吳桐潭於民國七十五年間
    在臺北看守所內成立，為會眾三人以上，有內部管理結構，
    以犯罪為宗旨，並以其成員從事犯罪活動，為一具有集團性
    、常習性、脅迫性、暴力性之犯罪組織。曾盈富因於七十九
    年間認識「太陽會致中小組」組長王致中而加入該組織，並
    於八十一年間因案羈押臺北看守所時，正式加入太陽會，再
    於八十二年間至臺北監獄執行時認識吳桐潭。嗣曾盈富雖於
    八十七年二月二十四日縮刑假釋後，接續至臺東泰源技能訓
    練執行管訓處分至八十九年九月間，但於假釋期間仍未脫離
    太陽會之組織，更於九十一年間起多次率眾出國探視因案逃
    往柬甫寨及泰國等地之吳桐潭、會長蘇倫養及副會長吳錫聰
    等人，而經吳桐潭指派為太陽會悍衛隊隊長。九十年間，太
    陽會為擴展勢力，遂在國外成立「第一代虎」，由曾盈進擔
    任虎頭，其餘成員分別為陳長齡（桃園分會龍潭組成員，聽
    命於桃園分會長梁瑞文）、葉雲全（桃園分會龍潭副組長，
    聽命於梁瑞文）、何木生及鄧永燃等四人，為太陽會從事各
    項暴力犯罪。又曾盈富為圖凝聚太陽會成員之力量積極拓展
    會務，特於九十年底，將臺北市○○區○○街四十八號十樓
    之據點設為堂口，並吸收法律系畢業之劉川園擔任法律顧問
    ，負責提供組織犯罪脫法之意見，亦為會內成員陳長齡、葉
    雲全、朱甫青、曾盈富、李興隆、彭天龍、楊榮錦、吳振家
    、吳錫聰、蘇倫養、黃昌泰及陳祥麟等人覓尋律師辯護，且
    指導組織成員遇警臨檢及遭警查獲時應如何應對等實際方法
    。其餘另有蔡懷興擔任司機兼保鏢、黃福枝擔任殺手、黃昌
    泰負責經管組織總務及帳務，陳祥麟為基隆組組長、下轄段
    存祺、廖文彬、何錦晃、潘孟坪等成員，洪進雄為臺北地區
    組長，張家銘為臺北地區成員，余順智則為太陽會之元老成
    員，與吳桐潭及吳錫聰熟識，負責協調解決太陽會成員與他
    人糾紛。又太陽會為保持機動避免遭受其他幫派報復，乃經
    營不固定之行業，主要經濟來源則賴恃強凌弱為人催討債務
    後，從中收取佣金，受催討之對象若敢不從，即開槍射擊抑
    或將之押走毆打逼迫就範，所得佣金則悉由曾盈富全權支配
    ，部分上繳身在柬埔寨之大哥吳桐潭，部分用以支付輩份較
    高之組織成員薪資與組織基本開銷。對外若有組織成員或親
    友遭受侵害，便派員持棍棒砸毀對方營業場所、開槍示警或
    傷人，對內為防止組織犯罪事證外洩，規範已加入太陽會之
    成員不得任意退出，若有違反背叛組織之意思或行動，即以
    嚴厲手段制裁之，重者直接槍殺，次之斷手斷腳（上述各該
    太陽會組織成員，均另案由其他繫屬中之地檢署或法院偵辦
    審理中）。
二、甲○○於八十年初結識曾盈富，八十六年至八十七年間更同
    在臺灣嘉義監獄服刑。九十年年初某日，甲○○經曾盈富向
    太陽會之大哥吳桐潭、會長蘇倫養及副會長吳錫聰推薦後，
    在臺北市○○街四十八號十樓正式加太陽會，並擔任北部地
    區組長，負責指揮該犯罪組織，每月支薪新臺幣五萬元，下
    有多名組織成員跟隨及聽命行事。
三、八十二、八十三年間，王肇交付捷克ＣＺ廠製七五型口徑九
    釐米制式半自動手槍（含彈匣；槍枝管制號碼000000
    0000）一支及數量不詳之口徑九釐米之制式子彈予甲○
    ○後，甲○○即未經許可而持有之。嗣因太陽會組織中之成
    員柯啟源（另案由臺灣基隆地方法院檢察署偵辦）前在臺北
    市○○街四十六號前遭三名年籍姓名不詳之男子毆打成傷，
    而認應係同棟大樓四樓「臺灣小調舞廳」店內員工所為，竟
    為圖報復而向太陽會求援，北部地區組長甲○○聞後心生不
    滿，即交付其所持有之前開捷克ＣＺ廠製七五型口徑九釐米
    制式半自動手槍及制式子彈予隸屬其手下之組織成員于宏偉
    與葉仲凱（均另案由臺灣基隆地方法院檢察署偵辦），於九
    十一年九月十三日凌晨零時許，共同前往胡子雲及李朝福等
    二人任職之「臺灣小調舞廳」開槍示威，而以此加害胡子雲
    、李朝福生命、身體及財產之事予以恐嚇，致生危害於胡子
    雲及李朝福之安全。嗣於九十一年十二月十日十四時三十分
    許，甲○○帶警前往臺北市○○街十五巷一號五樓當場起扣
    上開制式手槍及制式子彈十五顆。
四、甲○○另於八十二、八十三年間，向年籍姓名不詳之成年人
    購入美國ＢＥＲＥＴＴＡ廠製９２ＦＳ型口徑九釐米之制式
    半自動手槍（含彈匣；槍枝管制號碼0000000000
    ）後，即未經許可而持有之。嗣於九十二年五月二十三日，
    經警帶同甲○○在桃園縣中壢市幼獅工業區○○路八號前圓
    環告示牌下查獲並扣得前揭制式手槍。
五、甲○○又於九十年十二月二十三日凌晨三、四時許，在臺北
    縣三重市○○○○道下接中正南路之轉彎處，受擔任太陽會
    突擊隊之潘恆逸（另案由臺灣基隆地方法院檢察署偵辦）之
    託，為其收寄藏放捷克ＣＺ廠製七五ＣＯＭＰＺＣＴ型口徑
    九釐米之制式半自動手槍（含彈匣；槍枝管制號碼0000
    000000）一支後，便將該支制式手槍持往新竹東西向
    快速道路高架橋下藏放。嗣於九十二年六月十五日帶警前往
    該處查獲並起扣該支制式手槍。
六、太陽會組織成員劉川園因與陳博正有房地糾紛，擬藉太陽會
    之力量予以解決，遂於九十一年五月初，請求太陽會臺北地
    區組長曾盈富派人開槍警告陳博正，曾盈富應允後，旋在臺
    北市○○街四十八號十樓太陽會堂口指示甲○○南下處理，
    甲○○即於同年月十三日十四時許，帶同太陽會成員黃昌泰
    、黃福枝、蔡懷興，共同攜帶其未經許可持有之前述美國Ｂ
    ＥＲＥＴＴＡ廠製９２ＦＳ型口徑九釐米之制式半自動手槍
    （含彈匣；槍枝管制號碼0000000000）及其為潘
    恆逸寄藏之捷克ＣＺ廠製七五ＣＯＭＰＺＣＴ型口徑九釐米
    之制式半自動手槍（含彈匣；槍枝管制號碼0000000
    000）各一支及前經王肇交付之制式子彈二十餘發，共同
    前往臺南縣麻豆鎮與劉川園會合。同日二十一時許，劉川園
    先駕車搭載甲○○、黃福枝、蔡懷興及黃昌泰前往陳博正位
    於臺南縣麻豆鎮○○路四十五號二樓住處附近勘查地形，同
    日零時許，再由劉川園駕車搭載甲○○、黃福枝、蔡懷興及
    黃昌泰前往陳博正住處附近巷弄後，與甲○○在車內指揮接
    應，黃昌泰在附近把風，黃福枝及蔡懷興則分持上開制式手
    槍步行陳博正上開住處旁，由蔡懷興持槍在旁戒護，黃福枝
    則持美國ＢＥＲＥＴＴＡ廠製９２ＦＳ型口徑九釐米之制式
    半自動手槍朝臺南縣麻豆鎮○○路四十五號二樓窗戶射擊子
    彈一顆，子彈應聲射穿陳博正住處南端緊鄰馬路進出陽臺鋁
    門窗上方之壓克力板後進入客廳天花板，而以此等加害陳博
    正生命、身體及財產之方式予以恐嚇，致生危害於陳博正。
七、九十一年六、七月間，甲○○基於為自己不法所有之意圖，
    在新竹縣竹北市○○路○段六八二號住處竊取胞弟余進良之
    身分證（未據告訴）後，再持其自身照片委請不知情之名門
    旅行社代辦護照，並授權及利用不知情之旅行社承辦人員在
    護照申請書上偽造余進良之簽名，向外交部行使而辦妥「余
    進良」名義之護照。嗣甲○○即基於行使偽造特種文書之概
    括犯意，先後持「余進良」之護照，假冒余進良之名義，於
    九十一年九月十四日出國，同年月十八日返國，再於同年十
    月一日出國，同年十二月二日返國，足以損害外交部護照核
    發管理之正確性、海關入出境驗證管制之正確性及余進良。
八、案經基隆市警察局移送臺灣基隆地方法院檢察署檢察官呈經
    臺灣高等法院檢察署檢察長核轉臺灣宜蘭地方法院檢察署檢
    察官偵查起訴。
    理  由
一、上開事實，迭據被告甲○○於偵審中到庭坦承不諱，核與證
    人陳宗仁、黃福枝、蔡懷興、黃昌泰、于宏偉、李朝福、莊
    成香、段存祺、陳怡汝、董智泰、曾盈富、吳錫聰、蘇倫養
    、吳桐潭、洪昇群、余順智、廖文彬、何錦晃、阮安勝、洪
    進雄、陳祥麟、劉川園、柯啟源、潘夢坪、張家銘、沈春雄
    、簡涵宇、葉雲全、紀國勝、彭國正、朱甫青、胡子雲、陳
    博正、劉勝男、郭賢良、潘恆逸、何木生、蕭英旭、林煌輝
    及孟憲峻分別於警詢及偵查中證述情節吻合一致，復有「臺
    灣小調舞廳」現場履勘筆錄與照片、臺南警察局局麻豆分局
    轄內陳博正住宅遭槍擊案勘查報告與現場圖、太陽會犯罪組
    織表、內政部警政署刑事警察局九十二年二月十日刑鑑字第
    ０九一０三三０八九五號、九十二年五月二十六日刑鑑字第
    ０九二００七四二二０三號、九十二年五月二十七日刑鑑字
    第０九二００九七二四三號、九十二年七月十六日刑鑑字第
    ０九二０一一三九三二號槍彈鑑定書、「余進良」入出境紀
    錄、外交部九十三年四月十四日部授領一字第０九三五二０
    七四八００號函存卷，暨「余進良」名義之護照一本、捷克
    ＣＺ廠製七五型口徑九釐米制式半自動手槍（含彈匣；槍枝
    管制號碼0000000000）、美國ＢＥＲＥＴＴＡ廠
    製９２ＦＳ型口徑九釐米之制式半自動手槍（含彈匣；槍枝
    管制號碼0000000000）、捷克ＣＺ廠製七五ＣＯ
    ＭＰＺＣＴ型口徑九釐米之制式半自動手槍（含彈匣；槍枝
    管制號碼0000000000）各一支及制式子彈十五顆
    （嗣經鑑驗試射而滅失五顆）扣案可稽，本件事證均臻明確
    ，被告甲○○所為各該犯行皆堪認定，咸應依法論科。
二、論罪科刑部分：
  (一)核被告甲○○擔任不法犯罪組織太陽會北部地區組長，在組
    織內部上居於管理、監督及指揮所轄區域內犯罪組織事務之
    所為，係犯組織犯罪防制條例第三條第一項前段之指揮犯罪
    組織罪。惟其於偵查中自白此部分之犯行明確，應依組織犯
    罪防制條例第八條第一項後段之規定予以減輕其刑。
  (二)其經王肇交付而持有捷克ＣＺ廠製七五型口徑九釐米制式半
    自動手槍（含彈匣；槍枝管制號碼0000000000）
    一支、數量不詳之制式子彈，及其自行購入美國ＢＥＲＥＴ
    ＴＡ廠製９２ＦＳ型口徑九釐米之制式半自動手槍（含彈匣
    ；槍枝管制號碼0000000000）一支之所為，各係
    犯槍砲彈藥刀械管制條例第七條第四項之未經許可持有手槍
    罪及同條例第十二條第四項之未經許可持有子彈罪。然其係
    以一行為同時收受王肇所交付之捷克ＣＺ廠製七五型口徑九
    釐米制式半自動手槍（含彈匣；槍枝管制號碼000000
    0000）與制式子彈，故此部分應依刑法第五十五條想像
    競合犯之規定，從一重之槍砲彈藥刀械管制條例第七條第四
    項之未經許可持有手槍罪處斷。
  (三)其受託為潘恆逸收寄藏放捷克ＣＺ廠製七五ＣＯＭＰＺＣＴ
    型口徑九釐米之制式半自動手槍（含彈匣；槍枝管制號碼0
    000000000）一支之行為，則係犯槍砲彈藥刀械管
    制條例第七條第四項之未經許可寄藏手槍罪。
  (四)其夥同于宏偉、柯啟源持捷克ＣＺ廠製七五型口徑九釐米制
    式半自動手槍（含彈匣；槍枝管制號碼000000000
    0）一支及制式子彈前往胡子雲及李朝福任職之「臺灣小調
    舞廳」開槍示威，而以此加害胡子雲及李朝福生命、身體及
    財產之事予以恐嚇，致生危害於胡子雲、李朝福，及夥同劉
    川園、黃昌泰、黃福枝與蔡懷興，共同攜帶其持有之前述美
    國ＢＥＲＥＴＴＡ廠製９２ＦＳ型口徑九釐米之制式半自動
    手槍（含彈匣；槍枝管制號碼0000000000）及為
    潘恆逸寄藏之捷克ＣＺ廠製七五ＣＯＭＰＺＣＴ型口徑九釐
    米之制式半自動手槍（含彈匣；槍枝管制號碼000000
    0000）各一支及子彈，共同前往被害人陳博正住處開槍
    示警，而以此加害陳博正生命、身體及財產之事予以恐嚇，
    致生危害於陳博正之行為，均係犯刑法第三百零五條之恐嚇
    危害安全罪。被告以一行為同時恐嚇胡子雲及李朝福二人，
    為想像競合犯，應從一處斷。其先後二次所犯之恐嚇危害安
    全罪，因各與于宏偉、柯啟源及劉川園、黃昌泰、黃福枝、
    蔡懷興間，具有共同犯意聯絡及行為分擔，各應論以共同正
    犯。又其夥同于宏偉、柯啟源共同持有其未經許可而持有之
    捷克ＣＺ廠製七五型口徑九釐米制式半自動手槍（含彈匣；
    槍枝管制號碼0000000000）及制式子彈部分，及
    其夥同劉川園、黃昌泰、黃福枝與蔡懷興共同持有其未經許
    可而持有之美國ＢＥＲＥＴＴＡ廠製９２ＦＳ型口徑九釐米
    之制式半自動手槍（含彈匣；槍枝管制號碼0000000
    000）部分，同因各與于宏偉、柯啟源及劉川園、黃昌泰
    、黃福枝、蔡懷興間，具有共同犯意聯絡及行為分擔，亦應
    論以共同正犯。
  (五)被告甲○○持己身照片，冒用胞弟余進良名義而委請、授權
    及利用不知情之名門旅行社承辦人員代其在護照申請書上偽
    造「余進良」之簽名而辦妥「余進良」名義之護照後，持「
    余進良」名義之護照先後於九十一年九月十四日出國，同年
    月十八日返國，再於同年十月一日出國，同年十二月二日返
    國，足以損害外交部核發管理護照之正確性、海關驗證管制
    之正確性及余進良之所為，係犯刑法第二百十六條、第二百
    十條之行使偽造私文書罪與同法第二百十六條、第二百十二
    條之行使偽造特種文書罪。其利用不知情之名門旅行社承辦
    人員代其在護照申請書內偽造「余進良」簽名，並用其自身
    之照片辦妥「余進良」名義之護照之行為，皆為間接正犯。
    其在護照申請書上偽造「余進良」簽名之偽造私文書階段行
    為，及其以自身照片辦妥偽造「余進良」名義之護照之階段
    行為，均因屬偽造私文書及偽造特種文書之低度行為，均為
    事後行使偽造私文書及行使偽造特種文書之高度行為所吸收
    ，皆不另論罪。又其先後多次行使「余進良」名義之護照入
    出境之行為，時間緊接，手法相同且觸犯構成要件相同之罪
    ，顯係基於概括犯意反覆為之，應依刑法第五十六條連續犯
    之規定論以一罪，並加重其刑。然其行使偽造私文書及連續
    行使偽造特種文書之二罪間，因具方法、目的之牽連關係，
    應依刑法第五十五條牽連犯之規定，從一重之行使偽造私文
    書罪處斷。
  (六)總上所述，核被告甲○○所犯前述之指揮犯罪組織罪、二次
    共同未經許可持有手槍罪、未經許可寄藏手槍罪、二次共同
    恐嚇危害安全罪及行使偽造私文書罪間，犯意各別、罪質各
    異，行為互殊，犯罪構成要件不同，應分論併罰之。公訴意
    旨雖認其所犯上開各罪間，有方法、目的之牽連犯之裁判上
    一罪關係，應依刑法第五十五條之規定，從一重處斷。然查
    ，刑法第五十五條牽連犯係規定「犯一罪而其方法或結果之
    行為更犯他罪名」，被告甲○○指揮犯罪組織時，對未來將
    有何件犯罪行為之發生，僅有抽象之預見，並無具體之認識
    ，是無就其事後所犯各罪間，早有方法、目的之牽連意思存
    在甚明。其另犯本案他罪，乃以另一構成要件該當之主觀犯
    意及客觀行為而犯他罪名，並非以其繼續指揮犯罪組織之同
    一行為更犯他罪名，故其所犯之各該罪名間，顯無牽連犯之
    關係，而無牽連犯規定之適用。公訴意旨此部分之論罪，容
    有未恰；另被告夥同于宏偉、柯啟源持捷克ＣＺ廠製七五型
    口徑九釐米制式半自動手槍（含彈匣；槍枝管制號碼000
    0000000）一支及制式子彈前往胡子雲及李朝福任職
    之「臺灣小調舞廳」開槍示威而涉犯刑法第三百零五條之恐
    嚇危害安全罪名，雖起訴法條未予論列，然已據公訴人當庭
    增列該罪名，併此說明。審酌被告加入犯罪組織太陽會，更
    擔任北部地區組長，下有組織成員聽命行事，在組織內具有
    相當地位，得以使北部地區成員群聚而集體從事犯罪行為；
    又其亦擁槍自重，指揮手下持槍恫嚇他人，嚴重危害社會治
    安，另又偽造護照入出境，對海關入出境管制查驗之安全性
    侵害非微，整體犯罪情節重大，惟念其自警詢至偵審中皆坦
    承犯行明確，再參酌其犯罪動機、目的、手段及造成被害人
    與社會整體防衛機制造成之具體侵害程度等一切情狀，爰酌
    情分別量處如主文所示之刑，並就其所犯指揮犯罪組織之罪
    名部分，應依組織犯罪防制條例第三條第三項之規定，宣告
    應於刑之執行完畢或赦免後，令入勞動場所，強制工作三年
    ；至所處之罰金部分，亦各併予諭知易服勞役之折算標準。
    所定之應執行刑，科處罰金部分，則以罰金總額與六個月之
    日數比例折算之，並諭知刑之執行完畢或赦免後，令入勞動
    場所，強制工作三年。
三、沒收：
  (一)扣案捷克ＣＺ廠製七五型口徑九釐米制式半自動手槍（含彈
    匣；槍枝管制號碼0000000000）一支、美國ＢＥ
    ＲＥＴＴＡ廠製９２ＦＳ型口徑九釐米之制式半自動手槍（
    含彈匣；槍枝管制號碼0000000000）一支及捷克
    ＣＺ廠製七五ＣＯＭＰＺＣＴ型口徑九釐米之制式半自動手
    槍（含彈匣；槍枝管制號碼0000000000）一支，
    皆屬機械性能良好，具有殺傷力之制式手槍，而扣案子彈十
    五顆亦均屬制式子彈等情，見前述槍彈鑑定書即明，是扣案
    制式手槍及子彈因皆屬違禁物，應依刑法第三十八條第一項
    第一款之規定宣告沒收。惟扣案制式子彈十五顆中，業因鑑
    驗試射而滅失其中五顆，僅餘彈殼，但彈殼並非違禁物，故
    本院僅對鑑驗試射後所剩扣案制式子彈十顆，依刑法第三十
    八條第一項第一款之規定，併予宣告沒收。至被告於事實三
    、六攜往開槍示警之制式子彈，除扣案十五顆子彈外，皆已
    悉數持往山區試射而滅失，此據被告到庭供明屬實，是未扣
    案且已遭被告試射滅失之子彈，爰不另併予宣告沒收。
  (二)扣案偽造之「余進良」護照一本，乃被告甲○○所有供犯罪
    所用之物，應依刑法第三十八條第一項第二款之規定，併予
    諭知沒收。另護照申請書上被告利用不知情之名門旅行社承
    辦人偽簽之「余進良」簽名一枚，則應依刑法第二百十九條
    之規定，不論屬於犯人與否，仍併予諭知沒收，特此敘明。
據上論斷，應依刑事訴訟法第二百九十九條第一項前段，組織犯
罪防制條例第三條第一項前段、第三項、第八條第一項後段，槍
砲彈藥刀械管制條例第七條第四項、第十二條第四項，刑法第十
一條前段、第二十八條、第二百十條、第二百十二條、第二百十
六條、第二百十九條、第三百零五條、第五十五條、第三十八條
第一項第一款、第二款、第四十二條第二項、第三項、第五十一
條第五款、第七款，罰金罰鍰提高標準條例第一條前段、第二條
，現行法規所定貨幣單位折算新臺幣條例第二條，判決如主文。
本案經檢察官賴慶祥到庭執行職務
中    華    民    國    95    年    2     月    27    日
                  臺灣宜蘭地方法院刑事第三庭
                      審判長法  官  黃  永  勝
                            法  官  林  偵  森
                            法  官  陳  嘉  年
以上正本證明與原本無異。
如不服本判決應收受本判決後10日內向本院提出上訴書狀，其未
敘述上訴理由者，並得於提起上訴後10日內向本院補提理由書狀
 (均須按他造當事人之人數附繕本)「切勿逕送上級法院」。
                            書記官  林  嘉  萍
中    華    民    國    95    年    3     月    1     日
附錄本案論罪科刑法條全文
組織犯罪防制條例第三條第一項
發起、主持、操縱或指揮犯罪組織者，處三年以上十年以下有期
徒刑，得併科新台幣一億元以下罰金；參與者，處六月以上五年
以下有期徒刑，得併科新台幣一千萬元以下罰金。
槍砲彈藥刀械管制條例第七條第四項
未經許可，持有、寄藏或意圖販賣而陳列第一項所列槍砲、彈
藥者，處五年以上有期徒刑，併科新臺幣一千萬元以下罰金。
槍砲彈藥刀械管制條例第十二條第四項
未經許可，持有、寄藏或意圖販賣而陳列子彈者，處五年以下有
期徒刑，併科新臺幣三百萬元以下罰金。
刑法第二百十條
偽造、變造私文書，足以生損害於公眾或他人者，處五年以下有
期徒刑。
刑法第二百十二條
偽造、變造護照、旅券、免許證、特許證及關於品行、能力服務
或其他相類之證書、介紹書，足以生損害於公眾或他人者，處一
年以下有期徒刑、拘役或三百元以下罰金。
刑法第二百十六條
行使第二百十條至第二百十五條之文書者，依偽造、變造文書或
登載不實事項或使登載不實事項之規定處斷。
刑法第三百零五條
以加害生命、身體、自由、名譽、財產之事，恐嚇他人致生危
害於安全者，處二年以下有期徒刑、拘役或三百元以下罰金。

司法院資訊處製作；財團法人民間司法改革基金會備份。
